臺灣新北地方法院刑事判決
111年度審交易字第62號
公  訴  人  臺灣新北地方檢察署檢察官
被      告  林博翔



上列被告因過失傷害案件，經檢察官提起公訴（110年度偵字第4
2235號），被告於本院準備程序進行中，就被訴事實為有罪之陳
述，經本院告知簡式審判程序之旨，並聽取當事人之意見後，裁
定依簡式審判程序審理，判決如下：
    主  文
林博翔因過失傷害人，處拘役伍拾日，如易科罰金，以新臺幣壹
仟元折算壹日。
    事  實
一、林博翔於民國110年3月7日7時45分許，駕駛車號000-0000號
    （起訴書誤載為「000-0000號」，應予更正）營業小客車，
    沿新北市中和區華新街143巷由北往南方向行駛，行經華新
    街143巷與工專路口欲左轉工專路時，本應注意車前狀況，
    並隨時採取必要之安全措施，而依當時天候陰、日間自然光
    線、柏油路面濕潤、無缺陷、無障礙物、視距良好等情形下
    ，尚無不能注意之情事，竟疏未注意及此，即貿然左轉欲駛
    入工專路，適有行人鄭邱心從華新街143巷未走行人穿越道
    違規穿越工專路，林博翔見狀閃避不及，其所駕之上開營業
    小客車右前車頭從後方撞及鄭邱心，鄭邱心因此倒地，受有
    左側脛骨幹螺旋狀移位閉鎖性骨折之傷害。林博翔於肇事後
    ，在犯罪未被有偵查權之機關或公務員發覺前，主動向據報
    前往處理之警員表明係肇事者，自首接受裁判。
二、案經鄭邱心訴由新北市政府警察局中和分局報告臺灣新北地
    方檢察署檢察官偵查起訴。
    理  由
一、按除被告所犯為死刑、無期徒刑、最輕本刑為3年以上有期
    徒刑之罪或高等法院管轄第一審案件者外，於第一次審判期
    日前之準備程序進行中，被告先就被訴事實為有罪之陳述時
    ，審判長得告知被告簡式審判程序之旨，並聽取當事人、代
    理人、辯護人及輔佐人之意見後，裁定進行簡式審判程序，
    刑事訴訟法第273條之1第1項定有明文。經核本件被告所犯
    係死刑、無期徒刑、最輕本刑為3年以上有期徒刑以外之罪
    ，其於準備程序中就被訴之事實為有罪陳述，經法官告知簡
    式審判程序之旨，並聽取公訴人及被告之意見後，本院爰依
    首揭規定，裁定改依簡式審判程序進行審理，合先敘明。
二、認定犯罪事實所憑之證據及理由：
　㈠上揭犯罪事實，業據被告林博翔於警詢、偵查及本院審理時
    均坦承不諱，核與證人即告訴人鄭邱心於警詢及偵查中證述
    之情節相符，復有佛教慈濟醫療財團法人台北慈濟醫院診斷
    證明書、新北巿政府警察局道路交通事故初步分析研判表、
    道路交通事故現場圖、道路交通事故調查報告表㈠、㈡各1份
    、新北市政府警察局中和分局道路交通事故談話紀錄表2份
    、道路交通現場照片10張、監視器及行車紀錄器翻拍照片4
    張、道路交通事故肇事人自首情形記錄表、車輛詳細資料報
    表、臺灣新北地方檢察署勘驗筆錄各1份（見偵卷第9頁、第
    11頁、第16頁至第18頁、第19頁至第20頁、第21頁至第26頁
    、第28頁、第31頁、第44頁至第46頁）在卷可憑，足認被告
    自白與事實相符，堪予採信。
  ㈡按汽車行駛時，駕駛人應注意車前狀況，並隨時採取必要之
    安全措施，道路交通安全規則第94條第3項訂有明文。本件
    被告既考領有職業小客車駕駛執照（見偵卷第31頁公路監理
    電子閘門證號查詢汽車駕駛人資料），前開交通規則自為其
    所應注意。而本件車禍發生當時天氣陰、日間自然光線、柏
    油路面濕潤、無缺陷、無障礙物、視距良好等情形，有上開
    道路交通事故調查報告㈠在卷可稽，並無不能注意之情事，
    惟被告竟疏未注意車前狀況，致與未行走行人穿越道違規穿
    越該處道路之告訴人發生碰撞，被告之行為自有過失，且被
    告之過失行為與告訴人之傷害結果間顯有相當因果關係甚明
    。至告訴人雖亦有未依規定穿越道路（100公尺內設有行人
    穿越道時應走行人穿越道）之過失，然被害人之與有過失，
    僅為民事損害賠償事件中，得酌予減輕被告賠償責任之問題
    ，尚不能因此解免被告之過失刑事責任。
  ㈢綜上，本件事證已臻明確，被告過失傷害之犯行洵堪認定，
    應予依法論科。
三、論罪科刑：
  ㈠核被告所為，係犯刑法第284條前段之過失傷害罪。
  ㈡本件車禍事故發生後，乃經報案人或勤指中心轉來資料未報
    明肇事人姓名，處理人員前往處理時，被告在場並當場承認
    為肇事人，有上開自首情形記錄表在卷可稽（見偵卷第28頁
    ），堪認被告符合自首之要件，爰依刑法第62條前段規定，
    減輕其刑。
  ㈢爰審酌被告駕駛營業小客車參與道路交通，本應小心謹慎以
    維自身及他人之安全，惟竟疏未注意車前狀況而肇事，造成
    告訴人身體及精神上之痛苦，所為應予非難，另考量被告過
    失程度、告訴人所受傷勢、被告犯後均坦承犯行惟未能與告
    訴人達成和解之態度，及高職畢業之智識程度，自陳擔任計
    程車司機、未婚、無需扶養他人、經濟狀況尚可之生活情形
    （見被告個人戶籍資料、本院卷第66頁）等一切情狀，量處
    如主文所示之刑，並諭知易科罰金之折算標準。
據上論斷，應依刑事訴訟法第273條之1第1項、第299條第1項前
段，判決如主文。
本案經檢察官王聖涵提起公訴，檢察官林亭妤到庭執行職務。
中　　華　　民　　國　　111 　年　　5 　　月　　3 　　日
                  刑事第二十三庭  法  官  藍海凝
上列正本證明與原本無異。
如不服本判決，應於判決送達後20日內敘明上訴理由，向本院提
出上訴狀 (應附繕本) ，上訴於臺灣高等法院。其未敘述上訴理
由者，應於上訴期間屆滿後20日內向本院補提理由書「切勿逕送
上級法院」。
                                  書記官  彭姿靜
中　　華　　民　　國　　111 　年　　5 　　月　　5 　　日
附錄本案論罪科刑法條全文：
中華民國刑法第284條
（過失傷害罪）
因過失傷害人者，處1年以下有期徒刑、拘役或10萬元以下罰金
；致重傷者，處3年以下有期徒刑、拘役或30萬元以下罰金。